【裁判字號】    92,交抗,1106
【裁判日期】    921211
【裁判案由】    違反道路交通管理處罰條例
【裁判全文】
臺灣高等法院交通事件裁定                      九十二年度交抗字第一一０六號
    抗 告 人  甲○○
    受處分人  乙○○
右抗告人因違反道路交通管理處罰條例案件，不服臺灣台北地方法院中華民國九十二
年十月二十八日裁定（九十二年度交聲字第一二四六號），提起抗告，本院裁定如左
：
    主  文
抗告駁回。
    理  由
一、按汽車駕駛人駕駛汽車，應遵守道路交通標誌、標線、號誌之指示，道路交通安
    全規則第九十條前段定有明文，而道路交通標誌標線號誌設置規則第二百零六條
    第五款第一目規定「圓形紅燈」之行車管制號誌係表示禁止車輛通行，並不得超
    越停止線或進入路口，如汽車駕駛人不遵守道路交通號誌之指示，處新臺幣九百
    元以上一千八百元以下罰鍰並記違規點數一點，道路交通管理處罰條例第六十條
    第二項第三款及違反道路交通管理事件統一裁罰基準表亦有處罰規定。
二、經查，本件抗告人即異議人甲○○駕駛受處分人乙○○所有之車牌ＤＭ－九○九
    一號自用小客車，於民國（下同）九十二年八月十六日八時十四分許，沿臺北市
    ○○○路南向北行駛，途經該路與興南街口有行車管制號誌交岔路口之際，明知
    其面對遵行方向之號誌係禁止車輛通行，不得超越停止線或進入路口之「圓形紅
    燈」行車管制號誌，竟不遵守該行車管制號誌之指示超越停止線，為臺北市政府
    警察局松山分局交通分隊依據採證相片逕行舉發，受處分人於舉發單所載應到案
    日期提出申訴，經原處分機關請舉發單位調查結果，仍認受處分人確有前揭違規
    行為，原處分機關乃依前開規定於九十二年十月三日從輕裁處受處分人罰鍰九百
    元並記違規點數一點。
三、抗告人甲○○固坦承於右揭時地駕駛上開車號汽車行經前述路段，惟矢口否認有
    違反道路交通管理處罰條例之行為，於原審具狀辯稱略以：其駕車途經違規地點
    時，係臨近紅燈號誌之前的停止線，當黃燈之時，其車尚在停止線前約二十多公
    尺內，時速約四十公里以上、五十公里以下行駛，即使立即剎車，亦不能有把握
    停在停止線前云云。
四、惟查：抗告人於前述時地因上開闖越紅燈之違規事實，有舉發通知單及照片二紙
    在卷足憑，依據違規採證照片所示，異議人係在紅燈亮起後一秒一超越停止線，
    並繼續往前行駛時速達十三公里（約二秒六），此亦經臺北市政府警察局松山分
    局函述明確，足證異議人所述迅速變為紅燈才闖越停止線云云，顯不足採。抗告
    人猶以其若係於紅燈亮起後一秒一超越停止線並繼續行駛時速達十三公里換算結
    果則其應已行走九點三六公尺，惟自採證照片所示，其所駕車輛僅滑行約０點八
    公尺云云。然查，依卷附採證照片所示抗告人係於紅燈亮起後一秒一越線，其繼
    續行駛至紅燈亮起後二秒六時，時速為十三公里，故其於紅燈亮起一秒一後越線
    ，以時速十三公里之速度繼續滑行至紅燈亮起後二秒六，其繼續行駛之距離約五
    點四公尺，觀諸採證照片，自抗告人所駕車輛之前輪至紅燈停止線之距離約為五
    公尺左右，應認採證照片所示之數據無誤，故本件事證明確，受處分人之違規行
    為足堪認定。
五、綜上所述，抗告人確有在前揭時地駕駛前開車號汽車紅燈越線臨停之違規行為，
    應依道路交通管理處罰條例第六十條第二項第三款及違反道路交通管理事件統一
    裁罰標準表規定加以處罰。原裁定因認原處分機關依前揭規定，裁處抗告人罰鍰
    九百元並記違規點數一點，核無違誤，乃裁定駁回抗告人之異議。經核原裁定尚
    無不合。抗告人空言否認紅燈越線臨停，提起抗告，指摘原裁定不當，惟其所辯
    已如前述，均無理由，應予駁回。
六、據上論結，應依道路交通案件處理辦法第二十六條、道路交通管理處罰條例第八
    十九條、刑事訴訟法第四百十二條，裁定如主文。
中      華      民      國    九十二    年     十二     月     十一     日
                              臺灣高等法院交通法庭
                                  審判長法  官  楊  照  男
                                        法  官  王  詠  寰
                                        法  官  陳  炳  彰
右正本證明與原本無異。
不得再抗告。
                                        書記官  沈  秀  容
中      華      民      國    九十二    年     十二     月     十五     日


司法院資訊處製作；財團法人民間司法改革基金會備份。
